臺灣新北地方法院刑事判決
111年度易緝字第17號
公  訴  人  臺灣新北地方檢察署檢察官
被      告  王慶翔



上列被告因竊盜案件，經檢察官提起公訴（109年度偵字24606號
、110年年度偵字第2354號），被告於本院準備程序進行中，就
被訴事實為有罪之陳述，經本院告知簡式審判程序之旨，並聽取
當事人之意見後，裁定依簡式審判程序審理，判決如下：
    主  文
王慶翔犯結夥三人攜帶兇器竊盜罪，處有期徒刑捌月。未扣案之
犯罪所得新臺幣壹萬元沒收，於全部或一部不能沒收或不宜執行
沒收時，追徵其價額。
    事  實
一、王慶翔、蕭志銘及林其佑（蕭志銘及林其佑竊盜部分，業經
    本院分別判決處有期徒刑11月及8月）共同意圖為自己不法
    所有，基於加重竊盜之犯意聯絡，於民國109年3月27日4時1
    0分許，由王慶翔駕駛懸掛有經報失竊之車牌號碼0000-00號
    車牌於其租賃而來之車牌號碼000-0000號租賃小客車上，搭
    載蕭志銘、林其佑前往鍾坤興所經營位於新北市○○區○○街00
    0號之選物販賣機店內，由蕭志銘、林其佑下車進入上址店
    內，持客觀上具危險性、足以對人之生命及身體構成威脅，
    可供兇器使用之砂輪機（起訴書記載為電鋸，應予更正）破
    壞兌幣機之鎖頭，並扳開面板，竊取兌幣機內現金新臺幣（
    下同）3萬元得手後離開。嗣經鍾坤興報警，為警調閱相關
    監視器錄影畫面，循線查悉上情。
二、案經鍾坤興訴由新北市政府警察局三峽分局報告臺灣新北地
    方檢察署檢察官偵查起訴。
    理  由
一、按除被告所犯為死刑、無期徒刑、最輕本刑為3年以上有期
    徒刑之罪或高等法院管轄第一審案件者外，於第一次審判期
    日前之準備程序進行中，被告先就被訴事實為有罪之陳述時
    ，審判長得告知被告簡式審判程序之旨，並聽取當事人、代
    理人、辯護人及輔佐人之意見後，裁定進行簡式審判程序，
    刑事訴訟法第273條之1第1項定有明文。經核本件被告王慶
    翔所犯係死刑、無期徒刑、最輕本刑為3年以上有期徒刑以
    外之罪，其於準備程序中就被訴之事實為有罪陳述，經法官
    告知簡式審判程序之旨，並聽取公訴人及被告之意見後，本
    院爰依首揭規定，裁定改依簡式審判程序進行審理，合先敘
    明。
二、上揭犯罪事實，業據被告於本院審理時坦承不諱（見本院易
    緝字卷第41頁、第47頁），核與證人即告訴人鍾坤興於警詢
    時證述及同案被告蕭志銘、林其佑於其等之本案審理時供述
    情節大致相符（見109年度偵字第24606號卷【下稱偵字卷】
    第11至13頁、本院易字卷第326至327頁），復有内政部警政
    署刑事警察局109年5月4日刑紋字第1090036873號鑑定書1份
    （見偵卷第15至20頁）、和雲行動服務股份有限公司汽車出
    租單、車輛GPS定位資訊各1份（見偵卷第21至26頁）、監視
    器錄影光碟1片及翻拍照片19張（見偵卷第31至41頁）、夾
    娃娃機店內監視器畫面截圖、路口監視器及行車軌跡翻拍
    照片（見偵卷第31至41頁）、新北市政府警察局三峽分局10
    9年7月20日函送現場勘查報告暨附件1份（見偵卷第65至104
    頁）、新北市政府警察局三峽分局刑案現場勘察報告暨檢
    附現場照片1份（見偵卷第67至86頁）、本院110年11月2日
    、12月28日、111年1月25日之勘驗筆錄及附件截圖（見本院
    易字卷第164至165、245、248-1、280至281、285至287頁）
    在卷可參，足認被告前揭自白與事實相符。本案事證明確，
    被告前開犯行堪予認定，應依法論科。
三、論罪科刑： 
　㈠罪名：
　1.按刑法第321條第1項第3款規定所謂之兇器，其種類並無限
    制，凡客觀上足對人之生命、身體、安全構成威脅，具有危
    險性之兇器均屬之（最高法院79年台上字第5253號判例意旨
    參照）。又刑法第321條第1項第4款所稱結夥三人以上之竊
    盜罪，係指在場共同實施或在場參與分擔，實施犯罪之人有
    三人以上者而言（最高法院83年台上字第5815號判決要旨參
    照）。
　2.經查，被告及同案被告蕭志銘、林其佑係以砂輪機撬開兌幣
    機竊取財物，而砂輪機屬質地堅硬之金屬製品，如持以向人
    揮擊，客觀上當足以危害他人生命、身體安全構成威脅，為
    具有相當危險性之器械，應屬兇器無訛；又被告駕駛車輛在
    旁等候把風，由同案被告蕭志銘、林其佑至上開夾娃娃機店
    內行竊，彼此均屬在場參與犯罪實施，應構成結夥三人。
　3.核被告所為，係犯刑法第321條第1項第3款、第4款之結夥三
    人攜帶兇器竊盜罪。起訴書所犯法條雖漏未記載同法條第4
    款，然於起訴犯罪事實欄就此加重條件之事實已記載明確，
    於起訴法條並無不同，無庸變更起訴法條。 
  4.共同正犯：
　　被告與同案被告蕭志銘、林其佑間，就上開竊盜犯行，有犯
    意聯絡及行為分擔，應論以共同正犯。
  ㈡科刑：
    爰以行為人之責任為基礎，審酌被告正值青年，不思付出己
    力獲得報酬，竟與同案被告蕭志銘、林其佑共犯加重竊盜犯
    行，此舉非但侵害他人財產，亦對他人身體、生命安全造成
    威脅，對社會治安危害難謂輕微；又被告於偵查、本院準備
    程序開庭之初均否認犯罪，嗣經傳喚、拘提無著，本院依法
    通緝後到案，耗費相當司法資源後終能坦認犯行之犯後態度
    ，復參以被告未賠償被害人，彌補被害人損失。兼衡以其竊
    得之財物、參與程度及被告於審理時自承之智識程度及經濟
    能力等情狀，量處如主文所示之刑。 
四、沒收部分：
  ㈠按供犯罪所用、犯罪預備之物或犯罪所生之物，屬於犯罪行
    為人者，得沒收之；犯罪所得，屬於犯罪行為人者，沒收之
    ，於全部或一部不能沒收或不宜執行沒收時，追徵其價額；
    宣告前2條之沒收或追徵，有過苛之虞、欠缺刑法上之重要
    性、犯罪所得價值低微，或為維持受宣告人生活條件之必要
    者，得不宣告或酌減之，刑法第38條第2項本文、第38條之1
    第1項本文、同條第3項及第38條之2第2項分別定有明文。又
    共同正犯之犯罪所得沒收或追徵，應就各人所分得之數額分
    別為之；先前對共同正犯採連帶沒收犯罪所得之見解，已不
    再援用及供參考（最高法院104年第13次刑事庭會議決議意
    旨參照）。
  ㈡查被告於本院審理時供述:本案我拿到1,000多元云云。然同
    案被告蕭志銘於本院審理時則供稱:我們有與被告約好，竊
    得財物為3人均分，所以本案竊得3萬元，各拿1萬元等語；
    同案被告林其佑則於本院審理時供稱：我拿到3,000元云云(
    見本院易字卷第327至328頁)，是其等陳稱之朋分數額互不
    一致。然依被告與同案被告蕭志銘、林其佑之分工方式，由
    被告租賃車輛後搭載同案被告蕭志銘、林其佑至現場，由其
    等進入店內竊取財物，旋即搭乘被告駕駛車輛離開現場乙情
    ，有現場監視器畫面及本院製作勘驗筆錄在卷可考，則其等
    間犯行分擔平均，且均屬不可或缺角色，足推同案被告蕭志
    銘就贓物所得之分配方式，並非不合理。且既應認既係渠等
    先共同取得，渠等間如何分配該部分犯罪所得，僅得以其等
    供述推論，則本院即認應採「平均分配」之估算方式避免其
    等坐享犯罪所得。而依刑法第38條之1第4項規定，屬被告所
    有之犯罪實際所得，應依刑法第38條之1第1項前段、第3項
    規定，分別於被告犯罪項下宣告沒收。從而，被告應宣告沒
    收犯罪所得1萬元（計算式：3萬元÷3＝1萬元），於全部或一
    部不能沒收時，追徵之。
據上論斷，應依刑事訴訟法第273條之1第1項、第299條第1項前
段，判決如主文。
本案經檢察官林郁璇提起公訴，檢察官王凌亞到庭執行職務。
中　　華　　民　　國　　111 　年　　6 　　月　　28　　日
                  刑事第十庭  法  官  黃秀敏
上列正本證明與原本無異。  
如不服本判決，應於判決送達後20日內敘明上訴理由，向本院提
出上訴狀 (應附繕本) ，上訴於臺灣高等法院。其未敘述上訴理
由者，應於上訴期間屆滿後20日內向本院補提理由書「切勿逕送
上級法院」。
                              書記官  劉曉謙 
中　　華　　民　　國　　111 　年　　6 　　月　　28　　日
附錄本案論罪科刑之法條
中華民國刑法第321條
犯前條第1項、第2項之罪而有下列情形之一者，處6月以上5年以
下有期徒刑，得併科50萬元以下罰金：
一、侵入住宅或有人居住之建築物、船艦或隱匿其內而犯之。
二、毀越門窗、牆垣或其他安全設備而犯之。
三、攜帶兇器而犯之。
四、結夥三人以上而犯之。
五、乘火災、水災或其他災害之際而犯之。
六、在車站、港埠、航空站或其他供水、陸、空公眾運輸之舟、
    車、航空機內而犯之。
前項之未遂犯罰之。